臺灣高雄地方法院民事判決　　　　　　　　　　　九十三年度簡上字第一九二號
　　上　訴　人　甲○○
　　被上訴　人　元誠第一基金資產管理股份有限公司
　　法定代理人　乙○○
　　訴訟代理人　丙○○
當事人間第三人異議之訴事件，上訴人對於民國九十三年五月二十八日本院高雄簡易
庭九十三年度雄簡字第一四三五號第一審判決提起上訴，本院民國九十三年九月二十
三日言詞辯論終結，判決如下：
    主      文
上訴駁回。
第二審訴訟費用由上訴人負擔。
    事實及理由
一、上訴人起訴主張：上訴人於民國九十三年二月三日遷入門牌號碼高雄市○○區○
    ○路六七０之一號十四樓之二（以下簡稱系爭房屋），屋內如附表所示之動產均
    為上訴人所有，被上訴人竟未加查證而聲請鈞院查封，爰依強制執行法第十五條
    之規定提起第三人異議之訴，聲明求為鈞院九十二年度執字第五一四七五號強制
    執行事件就如附表所示動產所為查封之強制執行程序應予撤銷等語。
二、被上訴人則以：系爭房屋為訴外人即債務人李界靜所有，訴外人李界靜並在該處
    居住多年，復擔任該戶戶長達八年，上訴人則係於被上訴人於九十二年十二月間
    聲請追加查封訴外人李界靜居家之動產後，始將其戶籍遷入該處，且被上訴人於
    九十三年二月十一日前往系爭房屋查封動產時，上訴人亦在現場與被上訴人爭執
    不下，經執行書記官詢問該大樓管理員系爭房屋之住戶為何人，據管理員當場表
    示實際居住人為訴外人李界靜，並表示不認識上訴人，可知上訴人僅係設籍於該
    處而已，系爭房屋內如附表所示之動產均為訴外人李界靜所有無疑等語資為抗辯
    。
三、本件原審對於上訴人之請求，判決上訴人敗訴，上訴人聲明不服，求為判決：(一)
    原判決廢棄。(二)右廢棄部分，鈞院九十二年度執字第五一四七五號強制執行事件
    就如附表所示動產所為查封之強制執行程序應予撤銷。(三)第一、二審訴訟費用由
    被上訴人負擔。被上訴人則聲明駁回上訴人之上訴。
四、上訴人主張本院九十二年度執字第五一四七五號強制執行事件已就如附表所示之
    動產為查封，且該強制執行程序迄未終結之事實，業據其提出本院九十三年三月
    十一日通知一件為證，且為被上訴人所不爭執，並經本院依職權調閱九十二年度
    執字第五一四七五號執行卷宗查核屬實，自堪信為真實。惟上訴人另以前開情詞
    置辯；經查，上訴人主張如附表所示之動產為其所有之事實，固據其提出送貨單
    （產品名稱：TERA DVD）、電子計算機統一發票（產品名稱：國際牌錄放影機）
    、產品保證書（產品名稱：聲寶牌錄放影機）、家電製品保證書（產品名稱：日
    立牌電冰箱）等件為證，惟上訴人所提出之單據僅係其中部分物品之單據，就如
    附表所示編號一、二、三、八、九、十部分之物品，上訴人均未能為任何之舉證
    ，且上訴人所提前開產品保證書及家電製品保證書出具之時間分別為八十六年十
    月五日、八十六年六月十九日，電子計算機統一發票、送貨單開立之時間均為九
    十一年八月二十二日，有送貨單、電子計算機統一發票、產品保證書、家電製品
    保證書各一紙在卷可參，而上訴人係在九十三年初始搬入系爭房屋，並於九十三
    年二月三日將戶籍遷入，如附表所示之動產在其遷入前數年即已放置於該處，之
    前系爭房屋均係由訴外人即債務人李界靜居住並設籍於該處等情，亦為上訴人所
    自承（參見本院九十三年八月二十七日準備程序筆錄），並有戶籍謄本二件在卷
    可稽，可見如附表所示之動產均係在上訴人遷入系爭房屋前即購置，以附表所示
    之動產大都為供日常生活使用之家電，一般人購入之目的本即在供其日常生活使
    用，上訴人在九十三年之前既均係另居住於他處，倘其有意購買家電，自會將之
    放置於其當時之住處即高雄市鼓山區之住家始為合理，其豈有出資購買如此大量
    之家電並將之閒置於系爭房屋之理，況上訴人亦未能就其確有出資一情為任何舉
    證，是依上訴人所提之證據，顯不足以證明如附表所示之動產均為其所有，輔以
    系爭房屋乃訴外人李界靜所有，訴外人李界靜並自八十五年十一月起即設籍於上
    開處所擔任戶長，有建物登記謄本、戶籍謄本在卷可參，如附表所示之動產並均
    係於訴外人李界靜居住於系爭房屋時所購入，已如前述，堪認如附表所示之動產
    應均係訴外人李界靜所有無疑，上訴人主張如附表所示之動產均為其所有之情，
    洵無可採。
五、綜上所述，上訴人既無法證明其主張如附表所示之動產均為其所有之事實，其主
    張自無可採，且以系爭房屋為訴外人李界靜所有，訴外人李界靜並自八十五年起
    即設籍並居住於該處，如附表所示之動產復均係於訴外人李界靜居住於系爭房屋
    時購入，足認如附表所示之動產確係訴外人李界靜所有無疑，從而，上訴人請求
    撤銷本院九十二年度執字第五一四七五號強制執行程序就如附表所示之動產所為
    查封之強制執行程序，自無理由，原審本於上開理由，而為上訴人敗訴之判決，
    即屬正當而無違誤，上訴意旨指陳原審判決不當，請求廢棄，為無理由，應予駁
    回。
六、結論：本件上訴為無理由，依民事訴訟法第四百三十六條之一第三項、第四百四
    十九條第一項、第七十八條，判決如主文。
中　　　華　　　民　　　國　　九十三　　年　　　九　　　月　　二十七　　日
　　　　　　　　　　　　　　　　　　臺灣高雄地方法院民事第二庭
~B審判長法官　楊富強
~B法　　　官　楊國祥
~B法　　　官　曾淑娟
正本係照原本作成。
本判決不得上訴。
中　　　華　　　民　　　國　　九十三　　年　　　九　　　月　　二十七　　日
~B法院書記官　林宜正
~F0
~T32
┌─────────────────────────────────────┐
│附表：                                                                    │
├──┬─────────┬────────────────┬───────┤
│編號│查封物品名稱      │型式規格                        │數量          │
├──┼─────────┼────────────────┼───────┤
│一  │電視              │TOSHIBA                         │一台          │
├──┼─────────┼────────────────┼───────┤
│二  │鋼琴              │DIETMANN                        │一台          │
├──┼─────────┼────────────────┼───────┤
│三  │音響              │愛華                            │一台          │
├──┼─────────┼────────────────┼───────┤
│四  │碟影機            │TERA                            │一台          │
├──┼─────────┼────────────────┼───────┤
│五  │錄放影機          │SAMPO                           │一台          │
├──┼─────────┼────────────────┼───────┤
│六  │錄放影機          │PANASONIC                       │一台          │
├──┼─────────┼────────────────┼───────┤
│七  │冰箱              │HITACHI                         │一台          │
├──┼─────────┼────────────────┼───────┤
│八  │冰箱              │AMAD US                         │一台          │
├──┼─────────┼────────────────┼───────┤
│九  │洗衣機            │國際牌海龍                      │一台          │
├──┼─────────┼────────────────┼───────┤
│一０│洗衣機            │西屋                            │一台          │
└──┴─────────┴────────────────┴───────┘
